【裁判字號】    90,訴,2713
【裁判日期】    901231
【裁判案由】    毒品危害防制條例
【裁判全文】
臺灣高雄地方法院刑事判決                          九十年度訴字第二七一三號
    公  訴  人  臺灣高雄地方法院檢察署檢察官
    被      告  甲○○
右列被告因毒品危害防制條例案件，經檢察官提起公訴（九十年度毒偵字第四六六九
號）暨併辦（九十年度毒偵字第三一一一號），本院判決如左：
    主  文
甲○○連續施用第一級毒品，累犯，處有期徒刑捌月，扣案之海洛因壹包（驗後淨重
零點壹貳公克）、殘留海洛因之注射針筒壹支均沒收銷燬。
    事  實
一、甲○○前曾於民國八十六年間因違反麻醉藥品管理條例案件，經本院於八十六年
    五月二十六日判處有期徒刑三月確定，並於八十六年十月十四日執行完畢。又因
    施用毒品案件，經臺灣高雄地方法院檢察署檢察官聲請本院以八十七年度毒聲字
    第一一九號裁定送勒戒處所觀察、勒戒後，認有繼續施用毒品之傾向，由本院以
    八十七年度毒聲字第一一一九號裁定令入戒治處所施以強制戒治一年，經本院以
    八十七年度毒聲字第三七八０號裁定停止戒治，所餘戒治期間付保護管束，復因
    違反保護管束情節重大之行為，經本院以八十八年度毒聲字第二六二六號裁定撤
    銷停止戒治，令入戒治處所施以強制戒治，並於八十九年一月三十日執行期滿，
    經臺灣高雄地方法院檢察署檢察官於八十九年三月三日，以八十九年度戒毒偵字
    第二二二號為不起訴處分確定。仍不知悔改，竟基於施用第一級毒品海洛因之概
    括犯意，於前案不起訴處分後五年內之九十年四月二十五日上午某時許，在高雄
    縣岡山鎮○○路二一巷二二號住處，以將第一級毒品海洛因加水用針筒注射之方
    式施用一次，嗣於同年月二十六日經警通知採尿送驗而查獲；復承前開之概括犯
    意，自同年九月底起至十月十日止，除不定時在住處以上開之方式施用海洛因多
    次外，又於同年月十日二十時許，在高雄縣岡鎮前鋒國小廁所內，再度以相同之
    方式施用海洛因一次，旋於同日二十時四十分許，在該國小側門圍牆旁因行跡可
    疑為警攔檢而查獲，並扣得第一級毒品海洛因一包（驗後淨重０、一二公克）及
    殘留海洛因之注射針筒一支。嗣經臺灣高雄地方法院檢察署檢察官聲請本院於九
    十年十月十一日以九十年度毒聲字第六二０號裁定令入戒治處所施以強制戒治迄
    今。
二、案經高雄縣警察局岡山分局移送臺灣高雄地方法院檢察署檢察官偵查起訴暨移送
    併辦。
    理  由
一、右揭事實，業經被告甲○○自白不諱，且被告查獲時所採之尿液，經檢出嗎啡陽
    性陽反應，此有高雄縣政府衛生局煙毒尿液檢驗成績書、台灣檢驗科技股份有限
    公司濫用藥物尿液檢驗報告各一紙附卷可稽，復有海洛因一包及施用海洛因所用
    之注射針筒一支扣案可憑，而該扣案疑似海洛因粉末一包（驗後淨重０、一二公
    克）及注射針筒一支，經分別送法務部調查局及高雄醫學大學附設中和紀念醫院
    檢驗結果，確係海洛因及呈海洛因陽性反應等情，亦有各該局院編號00000
    0000號鑑定通知書及管藥認可字第００五號檢驗報告各一份在卷可按，應認
    被告自白連續施用第一級毒品海洛因犯行與事實相符。又被告因施用毒品案件，
    經臺灣高雄地方法院檢察署檢察官聲請本院以八十七年度毒聲字第一一九號裁定
    送勒戒處所觀察、勒戒後，認有繼續施用毒品之傾向，由本院以八十七年度毒聲
    字第一一一九號裁定令入戒治處所施以強制戒治一年，嗣經本院以八十七年度毒
    聲字第三七八０號裁定停止戒治，所餘戒治期間付保護管束，復因違反保護管束
    情節重大之行為，經本院以八十八年度毒聲字第二六二六號裁定撤銷停止戒治，
    令入戒治處所施以強制戒治，並於八十九年一月三十日執行期滿，經臺灣高雄地
    方法院檢察署檢察官於八十九年三月三日，以八十九年度戒毒偵字第二二二號為
    不起訴處分確定等節，有前開裁定書、不起訴處分書、臺灣高等法院被告全國前
    案紀錄表及臺灣高雄地方法院檢察署刑案資料查註紀錄表各一份在卷足憑。其於
    前揭不起訴處分確定後五年內再犯毒品危害防制條例第十條第一項之罪，並經臺
    灣高雄地方法院檢察署檢察官聲請本院於九十年十月十一日以九十年度毒聲字第
    六二０號裁定令入戒治處所施以強制戒治一年，亦有該裁定書一紙附卷可資佐證
    。本件事證已臻明確，被告犯行洵堪認定，應予依法論科。
二、核被告所為，係犯毒品危害防制條例第十條第一項之施用第一級毒品罪。被告持
    有第一級毒品海洛因，嗣進而施用之，其持有之低度行為應為施用之高度行為所
    吸收，不另論罪。被告先後多次施用第一級毒品海洛因之行為，時間緊接，犯罪
    構成要件相同，顯係出於概括之犯意為之，為連續犯，爰依刑法第五十六條之規
  定以一罪論，並加重其刑，公訴人雖未就被告於九十年四月二十五日施用海洛因
    之犯行起訴（即移送併辦之九十年度毒偵字第三一一一號），惟既與前開起訴部
    分具連續犯之裁判上一罪之關係，為起訴效力所及，本院自應一併審究。又被告
    前曾於民國八十六年間因違反麻醉藥品管理條例案件，經本院判處有期徒刑三月
    確定，並於八十六年十月十四日執行完畢之事實，有臺灣高等法院被告全國前案
    紀錄表在卷可按，其於刑之執行完畢後五年之內再犯有期徒刑以上之本罪，為累
    犯，應依刑法第四十七條及第七十條之規定遞加重其刑。爰審酌被告曾有違反麻
    醉藥品管理條例之前科，經執行完畢，竟不知悔改，再犯施用毒品罪，經檢察官
    以初次強制戒期滿為由不起訴處分確定後，猶繼續施用毒品，顯不知悔改警惕，
    且無戒除之決心，本不宜寬貸，惟念其乃自戕行為及犯後坦承犯行，態度尚佳等
    一切情狀，量處如主文所示之刑，以資懲儆。扣案之海洛因一包（驗後淨重０、
    一二公克），及因含有毒品海洛因殘餘而無法分離，亦視同毒品之注射針筒一支
    ，併依毒品危害防治條例第十八條第一項前段宣告沒收並銷燬之。至供被告於四
    月二十五日及被查獲前各次施用毒品所用之注射針筒並未扣案，且經被告陳明已
    丟棄等語在卷，復無證據證明尚屬存在，爰不另為沒收之諭知，附此敘明。
據上論斷，應依刑事訴訟法第二百九十九條第一項前段，毒品危害防制條例第十條第
一項、第十八條第一項前段，刑法第十一條、第五十六條、第四十七條，判決如主文
。
中      華      民      國     九十     年    十二      月    三十一    日
                                  臺灣高雄地方法院刑事第三庭
                                      法    官  柯彩燕
右正本證明與原本無異。
如不服本判決，應於判決送達後十日內，向本院提出上訴狀。
                                書記官    楊真芬
中    華    民    國      九十      年      十二    月      三十一      日


司法院資訊處製作；財團法人民間司法改革基金會備份。
